【裁判字號】    95,抗,628
【裁判日期】    950628
【裁判案由】    強制執行
【裁判全文】
臺灣高等法院民事裁定                   95年度抗字第628號
再  抗告人    乙○○
              甲○○
              丙○○
共同代理人    楊嘉中律師
上列再抗告人與相對人戊○○等因強制執行事件，對於中華民國
95年6月2日本院95年度抗字第628號裁定，提起再抗告，本院裁
定如下：
  主  文
再抗告駁回。
再抗告費用由再抗告人負擔。
  理  由
一、按抗告法院之裁定除以抗告不合法而駁回者外，對於抗告法
    院之裁定再為抗告，僅得以其適用法規顯有錯誤為理由，並
    經原法院之許可者為限。前項許可，以原裁定所涉及之法律
    見解具有原則上之重要性者為限。原裁定法院認為不應許可
    者，應以裁定駁回其抗告。民事訴訟法第486條第1項、第4
    項，及同條第6項準用第436條之3第3項定有明文。又所謂適
    用法規顯有錯誤，係指裁判違背法規或現存判例解釋者，或
    法院所為之裁定，就其取捨證據所確定之事實適用法規顯有
    錯誤而言。至法院認定事實錯誤，或就當事人提出之事實或
    證據疏於調查或漏未斟酌，僅生調查證據是否妥適或裁定不
    備理由之問題，均與適用法規顯有錯誤有間（最高法院80年
    台上字第1326號、71年台再字第210號、63年台上字第880號
    判例意旨參照）。再所謂原則上之重要性，係指該再抗告事
    件所涉及之法律問題，意義重大而有加以闡釋之必要者而言
    。
二、經查，再抗告人乙○○、甲○○、丙○○（下稱乙○○等人
    ）於民國（下同）94年10月5日持台灣板橋地方法院93年度
    重訴字第417號分割共有物民事確定判決（下稱分割共有物
    民事判決）為執行名義，向該院執行處聲請對相對人戊○○
    等人強制執行。然原執行法院以分割共有物民事判決所載共
    有人中之己○早於94年5月31日該判決製作之日前之同年1月
    1日即已死亡，因此該判決就己○部分並無法送達、確定而
    不生判決之效力，故本件准許分割共有土地之確定判決並無
    執行力，且無法補正，乃駁回乙○○等人強制執行之聲請。
    乙○○等人不服，提起抗告，復經本院於95年6月2日以95年
    度抗字第628號裁定（下稱本院裁定）再予駁回，茲乙○○
    等人對本院裁定提起再抗告。惟觀諸乙○○等人所提再抗告
    狀略以：本件執行名義為分割共有物民事判決，於起訴時己
    ○並未死亡，且執行名義非以公示送達方式確定，而與82年
    2月20日司法院第21期司法業務研究會研討意見之案情為「
    共有人於起訴前早已死亡」、「受訴法院未依職權查明」、
    「判決依公示送達方式確定」不同，根本不得援用，且訴訟
    程序中是否有訴訟代理人存在，原執行法院亦未職權調查認
    定，則率而裁定駁回執行之聲請，明顯草菅人民權益，而屬
    當然違背法令；況本件為分割共有物，非僅訴訟程序無瑕疵
    ，對於當事人之實體權益亦無損害，即便對己○之繼承人亦
    為如此，且依土地謄本記載己○部分已由另一共同被告丁○
    ○一人繼承，原執行法院未詳於審認，即以執行名義因己○
    死亡而未能合法送達判決書，理由實屬牽強，而抗告法院以
    「判決正本因無法合法送達於共同被告己○，致無法確定，
    而不生執行力。」即有違背法令之違法；另原執行法院未按
    強制執行法第8條第1項「關於強制執行事項及範圍發生疑義
    時，執行法院應調閱卷宗」，即以裁定駁回聲請，明顯違法
    ，則抗告法院之維持更屬違背法令。再者，況縱本件執行名
    義未合法送達，是否即屬不得補正之瑕疵，原執行法院亦未
    具理由說明，故有未備理由之矛盾云云。惟查乙○○等人所
    指上開事項，多為指摘原執行法院之裁定，且與原抗告意旨
    內容多所雷同，本院裁定業已依據最高法院81年台抗字第11
    4號判例意旨作成判斷（詳見本院裁定理由欄第四點），經
    核並無違背法令之處。此外，乙○○等人亦未具體指摘本院
    裁定有何適用法規顯有錯誤，或所涉及之法律上見解具有原
    則上之重要性，揆諸首揭說明，本件再抗告實難許可，應予
    駁回。
三、據上論結，本件再抗告為不合法，爰裁定如主文。
中    華    民    國    95    年    6     月    28    日
                  民事第四庭    審判長法  官  張劍男
                                      法  官  游明仁
                                      法  官  郭松濤
正本係照原本作成。
如不服本裁定應於送達後10日內向本院提出抗告狀，並繳納抗告
費新臺幣1,000元。
中    華    民    國    95    年    6     月    29    日
                                      書記官  方素珍


司法院資訊處製作；財團法人民間司法改革基金會備份。
